臺灣高等法院臺中分院刑事判決　　　　　　　　　九十一年度上易字第一九六號
　　上　訴　人
　　即　被　告　甲○○
右上訴人因竊盜案件，不服臺灣南投地方法院九十一年度易字字第四００號中華民國
九十一年八月三十日第一審判決（起訴案號：臺灣南投地方法院檢察署九十一年度偵
字第一一九二號），提起上訴，本院判決如左：
    主    文
原判決關於甲○○部分撤銷。
甲○○共同攜帶兇器竊盜，累犯，處有期徒刑捌月。
    事    實
本院認定之犯罪事實與原審判決書之記載相同，玆引用之。（如附件）
    理    由
一、引用原審判決書所記載之證據。
二、被告甲○○上訴意旨固否認有收受贓物及竊盜犯行，辯稱伊不知丙○○開來之Ｂ
    Ｍ－六七三０號自用小貨車是贓車，丙○○也沒有告訴他，且當天渠二人是要去
    找伊表哥彭傑憲，聯絡不到伊表哥才割錯檳榔云云；但查被告甲○○於警訊中即
    坦承有提議與丙○○一起去行竊；另被告確有夥同同案被告丙○○攜帶扣案之檳
    榔刀一支，前去被害人乙○○之檳榔園偷割檳榔等事實，已經被告丙○○於本院
    供述在卷（本院卷第四十七頁）；雖被告甲○○辯稱是割錯云云，但其於原審辯
    稱是受其表哥委託要去割檳榔一節，業經證人彭傑憲到庭否認為實在，並稱本件
    被害人乙○○被偷割之檳榔園離伊的檳榔園很遠，約有半個山頭之距離，亦未曾
    帶過被告二人去過伊檳榔園或無委任或僱用甲○○、丙○○二人割檳榔等語無訛
    （原審卷第四十五頁）；且證人彭傑憲苟有被告委託割檳榔，衡情定當事先敲定
    日期，並具體指明現場檳榔園之位置，且親自或派人帶路，豈有未經排定日期、
    無法聯絡、不知位置及錯割之情形，被告甲○○所謂割錯云云，委無可取。又查
    扣案之檳榔刀刃鋒利，客觀上已足以對人體生命及安全構成威脅，自屬刑法加重
    竊盜所謂之兇器，被告甲○○空言辯稱檳榔刀未持以傷人，非兇器云云，亦屬無
    據。第就收受贓物部分，被告甲○○雖否認知情，同案被告丙○○於本院亦稱伊
    未告知被告甲○○該ＢＭ－六七三０號自用小貨車是贓車云云；但被告甲○○於
    警訊當時即坦承其知悉該自用小貨車是贓車，並自承丙○○駕駛該車來找伊時，
    Ｔ型板手就在駕駛座旁，而鑰匙孔亦無鑰匙在，故由伊使用其鑰匙將該車開啟、
    關閉並提議以該車前去偷取檳榔等情（參偵卷第十三頁反面、十四頁正面）；是
    被告甲○○由該車並無原車之鑰匙，板手就在丙○○駕駛座旁；被告丙○○又無
    積極找車鑰匙之跡象等種種情形，主觀上已可查悉該車是丙○○偷來之贓車，竟
    又以竊檳榔之目的，而持自己之鑰匙開啟該車，顯見其就該車應有贓物之認識而
    予收受至明，被告上訴理由均無可採。
三、核被告甲○○所為，係犯刑法第三百四十九條第一項之收受贓物罪及刑法第三百
    二十一條第一項第三款之攜帶兇器竊盜罪。其與被告丙○○二人間，就右揭攜帶
    兇器竊盜犯行，有犯意聯絡及行為分擔，為共同正犯。被告甲○○收受前開自小
    貨車既係用以駕駛前往前開地點竊割檳榔，圖以逃避警方追緝，則伊所犯收受贓
    物罪與攜帶兇器竊盜罪二罪間，自有方法結果之牽連關係，應從一重之攜帶兇器
    竊盜罪處斷。公訴意旨認係分論併罰之數罪，尚有未洽。又被告甲○○因贓物案
    件，經判處有期徒刑四月，於八十八年一月十三日易科罰金執行完畢，另前曾於
    八十八年間因妨害自由案件，經本院判處有期徒刑三月，嗣經上訴於最高法院經
    駁回上訴確定，甫於八十九年九月十一日執行完畢，有台灣南投地方法院檢察署
    刑案資料查註紀錄表、台灣高等法院被告全國前案紀錄表各一份附卷可按，於五
    年內再犯本件有期徒刑之罪，為累犯，應依刑法第四十七條規定，加重其刑。原
    審予以論科，固非無見，惟姑念被告甲○○於犯後除檳榔已於警局發還外，另於
    本案上訴期間又與被害人達成民事上和解之協議，願按每月一萬元，分期賠償被
    害人六萬元，並已給付一萬元，有南投地方法院九十一年度埔小調字第七二號調
    解筆錄及匯款單影本在卷可稽，可見其於犯罪後非全然無悔意，且已盡力將被害
    人之損害降低，原審未及審酌及此，被告甲○○上訴意旨以其已和解，請求減輕
    其刑，核非無據，爰由本院將原審判決關於被告甲○○之部分予以撤銷，並審酌
    其素行、犯罪所生之危害、所竊得之檳榔數量、犯後態度等一切情狀量刑如主文
    第二項所示之刑，以資懲儆。另檳榔刀一支，被告否認為其二人所有，故不予沒
    收，附此說明。
四、據上論斷，應依刑事訴訟法第三百六十九條第一項前段、第三百七十三條、第三
    百六十四條、第二百九十九條第一項前段、刑法第二十八條、第三百二十一條第
    一項第三款、第三百四十九條、第五十五條、第四十七條，罰金罰鍰提高標準條
    例第一條前段，判決如主文。
本案經檢察官丁○○到庭執行職務。
中      華      民      國      九十一   年      十二     月     十二   日
                                    臺灣高等法院臺中分院刑事第七庭
                                          審判長法  官  林  榮  龍
                                                法  官  江  錫  麟
                                                法  官  謝  說  容
右正本證明與原本無異。
不得上訴。
                                                書記官  金  珍  華
中      華      民      國      九十一   年      十二     月     十三   日
                                                                        Ｉ
